【裁判字號】    90,易,589
【裁判日期】    900330
【裁判案由】    恐嚇等
【裁判全文】
臺灣臺中地方法院刑事判決                            九十年度易字第五八九號
    公  訴  人  臺灣臺中地方法院檢察署檢察官
    被      告  己○○
右列被告因恐嚇等案件，經檢察官提起公訴（八十九年度偵字第六八八二號），本院
判決如左：
    主  文
己○○以加害身體之事，恐嚇他人，致生危害於安全，處拘役伍拾日，如易科罰金，
以佰元折算壹日。
    事  實
一、己○○於民國八十八年十一月三日晚上十時三十分至十一時許（起訴書誤載為同
    日晚間十時許），在臺中市○○街三十九巷五號住處前，因不滿鄰居戊○○將其
    所有之車牌號碼ＱＲ─三九六六號自用小客車停放於其住處圍牆大門前，雙方因
    而發生爭執，己○○竟基於恐嚇之故意，以加害身體之事，對戊○○恐嚇稱：妳
    不要以為妳先生是殺豬的，我就不敢對妳怎樣，不要以為妳是女生，我就不敢打
    妳等語，使戊○○心生畏懼，即將其所有自用小客車移往他處，己○○因而以加
    害身體之事恐嚇戊○○，致生危害於戊○○之安全。
二、案經戊○○訴請臺灣臺中地方法院檢察署檢察官偵查起訴。
    理  由
一、訊據被告己○○矢口否認有於右揭時間因停車之事向告訴人恐嚇之事實，辯稱：
    八十八年十一月三日晚上十一時許伊下班回家，戊○○的車子停在伊住處大門前
    ，伊當時就跟她說請她下次不要將車子停在伊家門口，她就回答說她在這個巷子
    住了十幾年，她愛怎麼停就怎麼停，因為伊知道她先生在屠宰場上班，所以伊就
    回答說妳不要以為妳先生是殺豬的，就可以欺負鄰居，但伊沒有說要打她這些話
    云云。惟查：
（一）告訴人於九十年三月六日本院審理時陳稱：「八十八年十一月三日晚上十點半
      ，被告在他院子裡喝酒，我要將車子停在他們家圍牆外面，被告就很生氣的指
      著我說，不要以為妳先生是殺豬的，我就不敢對妳怎麼樣，不要以為妳是女生
      我就不敢打妳，並說我若再將車子停在他家門口，就要刮我的車子，我們吵了
      約三十幾分鐘，附近的鄰居都有出來看，後來我害怕就把車子開走，停在巷子
      的最裡面。」等語，對其與被告因停車發生糾紛，被告出言以加害身體之事恐
      嚇等部分，核與偵查時陳述內容相符，並無瑕疵。
（二）證人丙○○於九十年三月六日本院審理時結證稱：「（八十八年十一月三日晚
      上十點多之情形？）當天晚上十點多我在家裡看電視，聽到屋外有人在吵架的
      聲音，我就走到我家三樓陽台查看，看到被告對戊○○破口大罵，聽到是為了
      停車的問題在吵架，並聽到被告對戊○○罵說不要以為妳是女生我就不敢打妳
      ，不要以為妳先生是殺豬的我就不敢對妳怎樣，後來也有聽到被告說要戊○○
      以後不要將車子停在他家門口，因為鄰居聚集愈來愈多，聲音吵雜，後來他們
      講話的內容我就聽不清楚。」等語。證人乙○○於九十年三月二十二日本院審
      理時結證稱：「當天我有朋友在家裡作客，聽到樓下有人扔酒瓶的聲音，後來
      聽到戊○○的車子回來，停在己○○家門口，己○○就破口大罵，不准戊○○
      將車子停在那邊，要她把車子開走，戊○○就說，我在這裡住了十幾年，要怎
      麼停都沒有事，為何要她將車子開走，己○○就說不要以為妳先生是殺豬的，
      我就不敢對妳怎麼樣，又說不要以為妳是女的我就不敢打妳。後來他們仍繼續
      在爭吵，約吵十五至二十分鐘，後來我朋友坐不住就離開。」等語，證人丙○○於同日亦證稱：「當時我有朋友在，因為他們吵得非常厲害，吵了至少約有
      二、三十分鐘，我朋友坐不住，所以才會離開。」等語，其二人之證述內容相
      符，亦與告訴人之指述情節一致，足認被告確有以加害身體之事恐嚇告訴人。
（三）證人即鄰居丁○○於九十年三月二十二日本院審理時雖陳稱：「我與己○○是
      鄰居，交情普通，當天晚上十點多我外出回來，剛好看到己○○也騎摩托車回
      來，我就將摩托車停放到地下室，上到一樓後就看到己○○在挪機車，戊○○
      就剛好出來，己○○就跟戊○○說請她將車子停好，戊○○就說我在這裡住了
      十幾年，要怎麼停是我的事情，己○○就口氣不好的說，不要以為你先生是殺
      豬的，就可以欺負左右鄰居。我沒有聽到己○○說要打戊○○或刮她車子的話
      。後來戊○○就把車子挪開，己○○就回家。」云云；證人即鄰居甲○○於同
      日陳稱：「當時我在客廳幫小孩泡牛奶，聽到己○○回到家因為不方便進門，
      所以就喊是誰將車子停在這裡，我就從窗戶往下看，看到己○○的摩托車無法
      牽進家裡。後來戊○○就出來，並跟己○○說，她在這裡住了十幾年，要怎麼
      停是我的事情，己○○就說不要以為你先生是殺豬的，就可以欺負左右鄰居，
      己○○沒有說要打戊○○及刮她車子的話。他們的對話內容沒有超過十分鐘，
      己○○也沒有在喝酒。當時巷子裡並沒有聚集其他人，只有一些鄰居跟我一樣
      站在窗口看而已。」云云。惟證人丁○○復又陳稱：「我所說的都是我看到的
      情形，我聽到的是我從地下室上來之後的情形，之前的情形我就不清楚，我在
      地下室停留大約五分鐘。」等語，足證證人丁○○並未全程在場，其所言應僅
      係事情發生之部分過程。又證人甲○○亦陳稱：伊自八十八年十二月以後，與
      被告之太太在同一家派報社上班等語，是證人甲○○與被告之妻子有同事情誼
      ，且關於被告之妻子簡翠華傷害告訴人丈夫張維漢之案件，證人甲○○亦出庭
      為簡翠華作證，本院以八十九年度易字第三一五一號案件審理結果，亦詳述理
      由認證人甲○○之證述不實，顯係迴護簡翠華之詞，有該份判決附於本院卷可
      稽，足認證人甲○○當係基於與被告之妻有同事情誼，而就本案為不實之陳述
      。是上開二位證人丁○○及甲○○之陳述，均有瑕疵，不足以作為有利被告之
      認定。
    綜上所述，被告前揭辯詞，顯係事後卸責之詞，不足採信，其右揭恐嚇犯行，洵
    堪認定。
二、核被告所為，係犯刑法第三百零五條之恐嚇危害安全罪。爰審酌被告偶因細故即
    對告訴人恐嚇，造成告訴人心生畏懼，且犯後否認犯行，並無悔意，惟念及其並
    無前科，有臺灣臺中地方法院檢察署刑案資料查註紀錄表一份在卷，本案係雙方
    因停車之事，始憤而出言恐嚇，事後並未為任何加害告訴人身體之行為等一切情
    狀，量處如主文所示之刑，並依修正後刑法第四十一條第一項前段之規定，諭知
    易科罰金之折算標準，以資懲儆。
三、公訴意旨另以：被告己○○前揭時間，亦有對告訴人恐嚇稱：再停車就要刮妳車
    子云云，以加害財產之事恐嚇告訴人，且於八十八年十一月三日晚間或翌日凌晨
    某時許，基於毀損之故意，以銳器刮傷告訴人所有之車牌號碼ＱＲ─三九六六號
    自用小客車之車體，造成該車車身鈑金受損，因認被告亦涉有刑法刑法第三百零
    五條之恐嚇罪、第三百五十四條之毀損罪嫌云云。被告則堅決否認有以上開言語
    恐嚇以及毀損之行為。經查，告訴人雖指稱，被告有以再停車就要刮妳車子等語
    恐嚇，惟證人丙○○、乙○○於偵查及本院審理期間，均證稱：沒有聽到被告說
    過要刮告訴人車輛之話等語，是告訴人此部分之告訴，即無其他證據足以資審認
    其陳述是否與事實相符（最高法院五十二年臺上字第一三００號判例參照）。又
    既無證據證明被告有說過上開言語，則告訴人之車輛被刮損，即缺乏直接關連，
    且於本案中並無任何證人證明被告有於夜間毀損之行為，亦無扣得被告持以毀損
    之工具，亦無在受損之車輛上搜集得有關被告之指紋等，是既無任何積極證據足
    資證明，自不得以擬制推測之方法，遽認被告有毀損之犯行。復查無其他積極證
    據，足資證明被告就此部分有公訴人所指之犯行，此部分本應為無罪之諭知，惟
    依公訴意旨，認此部分與前開起訴經判決有罪部分，具有實質上一罪（恐嚇危害
    財產罪部分）或牽連犯（毀損罪部分）之裁判上一罪關係，依審判不可分原則，
    爰不另為無罪之諭知。
據上論斷，應依刑事訴訟法第二百九十九條第一項前段，刑法第二條第一項前段、第
三百零五條、第四十一條第一項前段（修正後），罰金罰鍰提高標準條例第一條前段
、第二條，判決如主文。
本案經檢察官蔡曉崙到庭執行職務
中      華      民      國      九十      年      三    月     三十     日
                                臺灣臺中地方法院刑事第四庭
                                        法  官  楊  真  明
右正本證明與原本無異。
如不服本判決，應於送達後十日內向本院提出上訴狀（須附繕本），上訴於臺灣高等
法院臺中分院。
                                        書記官
中      華      民      國      九十      年      四    月       二     日
附錄本判決論罪科刑法條：
刑法第三百零五條
  以加害生命、身體、自由、名譽、財產之事恐嚇他人，致生危害於安全者，處二年
  以下有期徒刑、拘役或三百元以下罰金。


司法院資訊處製作；財團法人民間司法改革基金會備份。
